【裁判字號】    97,易,436
【裁判日期】    971028
【裁判案由】    竊盜
【裁判全文】
臺灣嘉義地方法院刑事判決               97年度易字第436號
公  訴  人  臺灣嘉義地方法院檢察署檢察官
被      告  丙○○
被      告  乙○○
上列被告等因竊盜案件，經檢察官提起公訴（97年度偵字第4361
號），被告等就被訴事實為有罪之陳述，本院裁定行簡式審判程
序，本院判決如下：
    主  文
丙○○共同犯攜帶兇器竊盜罪，累犯，處有期徒刑柒月。
乙○○共同犯攜帶兇器竊盜罪，處有期徒刑陸月，如易科罰金，
以新台幣壹仟元折算壹日。緩刑參年。
    犯 罪 事 實
一、丙○○前因違反動產擔保交易法案件，經臺灣嘉義地方法院
    於民國92年11月10日，以92年簡字第1347號判決判處有期徒
    刑4月確定，甫於93年6月12日執行完畢出監。猶不知悔改，
    與乙○○共同意圖為自己不法之所有，於民國97年6月17日
    上午10時許，由丙○○駕駛乙○○所有之車牌號碼2W-4399
    號自用小貨車，並攜帶客觀上足為兇器之乙炔切割器1組，
    在甲○○所有嘉義縣阿里山鄉○○村○○○段0000-0000地
    號土地上，以上揭乙炔切割器1組切割甲○○所有置於該處
    之鐵桶約700公斤，得手後以上揭自用小貨車運送下山，並
    以新台幣（下同）1萬1000元代價售販予某不知情之資源回
    收商，由丙○○、乙○○各分6000元、5000元並花用殆盡；
    丙○○、乙○○承上共同意圖為自己不法之所有，接續於同
    月18日12時許，在相同地點，再次以相同方式切割竊取甲○○所有置於該處之鐵桶，為巡邏員警當場查獲而未遂，並扣
    得乙炔切割器1組。
二、案經嘉義縣警察局竹崎分局報告台灣嘉義地方法院檢察署檢
    察官偵查起訴。
    理  由
一、本件係經被告丙○○、乙○○於審判程序當庭表示認罪，而
    經本院裁定以簡式審判程序加以審理，則依據刑事訴訟法第
    273條之2、同法第159條第2項之規定，不適用傳聞法則有關
    限制證據能力之相關規定，合先敘明。
二、上揭犯罪事實，業據被告丙○○、乙○○，迭於警詢、偵查
    中及本院審理時坦承不諱，並據證人即被害人甲○○於警詢
    時證述明確，復有被害人簽立之贓物認領保管收據及扣押物
    品目錄表、卷附照片12張及扣案之乙炔切割器1組附卷可查
    。被告2人前開自白部分核與自己參與之犯罪事實大致相符
    ，可採為認定犯罪事實之證據。綜上所述，本案事證明確，
    被告2人上述竊盜犯行，均堪認定。
三、論罪科刑及沒收：
  (一)按刑法第321條第1項第3款之攜帶兇器竊盜罪，係以行為人
    攜帶兇器竊盜為其加重條件，此所謂兇器，其種類並無限制
    ，凡客觀上足對人之生命、身體、安全構成威脅，具有危險
    性之兇器均屬之（最高法院79年台上字第5253號判例參照）
    。查被告丙○○自承其等持以竊取之工具乙炔切割器1組，
    足將系爭堅硬之鐵桶切割分段乙節，是該乙炔切割器顯具殺
    傷力，依社會一般觀念足以對人之生命、身體安全構成威脅
    ，在客觀上顯然具有危險性，應屬兇器。
  (二)次按刑法上之接續犯，就各個單獨之犯罪行為分別以觀，雖
    似各自獨立之行為，惟因其係出於單一之犯意，故法律上仍
    就全部之犯罪行為給予一次之評價，而屬單一一罪，其部分
    行為如已既遂，縱後續之行為止於未遂或尚未著手，自應論
    以既遂罪，最高法院85年度台上字第2242號判決意旨可資參
    照。查被告丙○○、乙○○先後2次竊盜犯行，係於密接之
    時地實行，且侵害同一之法益，被害人甲○○亦表示被告2
    人係以切割器切割後，分次拿取，此亦有臺灣嘉義地方法院
    辦理刑事案件電話紀錄查詢表1份附卷可稽。可見該次行為
    之獨立性極為薄弱，依一般社會健全觀念，在時間差距上，
    難以強行分開，在刑法評價上，應視為數個舉動之接續施行
    ，為包括之一行為，屬接續犯，僅論以一罪。是核被告丙○○、乙○○2人，均係犯刑法第321條第1項第3款之攜帶兇器
    竊盜罪。公訴意旨就被告2人於97年6月18日12時許之犯行認
    應另論以攜帶凶器竊盜罪之未遂，容有誤會。其2人就該竊
    盜犯行，有犯意之聯絡及行為之分擔，為共同正犯。又被告
    丙○○曾因違反動產交易法案件，經本院以92年度簡字第
    1347  號判處有期徒刑4月確定，於93年2月12日入監執行，
    嗣於93 年6月11日縮刑期滿執行完畢，有卷附之臺灣高等法
    院被告前案紀錄表1份可憑，其於受有期徒刑執行完畢後，5
    年以內故意再犯有期徒刑以上之本罪，為累犯，應依刑法第
    47條第1項規定，加重其刑。爰審酌被告丙○○，正值壯年
    ，竟竊取他人財物，無視法紀，尊重他人財產權觀念薄弱，
    亦影響社會治安，惟衡及丙○○業與被害人甲○○達成和解
    ，取得被害人諒解，及犯後坦承犯行，態度尚可等一切情狀
    ，量處如主文所示之刑，以資懲儆。另查被告乙○○未曾受
    徒刑以上刑之宣告，有台灣高等法院被告前案紀錄表1份在
    卷可參，其因一時思慮欠週而罹刑章，且事後坦承犯行並與
    被害人甲○○成立和解，被害人並表示不願追究之意思，有
    和解筆錄1份附卷可稽，經此次刑之宣告，應知警惕而無再
    犯之虞，本院認乙○○所受宣告之刑，以暫不執行為適當，
    爰併諭知緩刑3年，以啟自新。
  (三)至扣案之乙炔切割器1組雖係供本案竊盜犯行所用之物，惟
    非被告丙○○、乙○○所有，業據被告丙○○供承在卷（見
    本院卷第19、43頁），爰不依刑法第38條第1項第2款規定沒
    收。
據上論斷，依應刑事訴訟法第273條之1第1項、第299條第1項前
段，刑法第28條、第321條第1項第3款、第41條第1項前段、第47
條第1項、第74條第1項第1款，判決如主文。
本案經檢察官徐鈺婷到庭執行職務。
中    華    民    國    97    年    10    月    28    日
                  刑事第四庭    法  官  王慧娟
以上正本證明與原本無異。
如不服本判決，應於判決送達後十日內向本院提出上訴狀，上訴
書狀依法應敘述具體理由，如未敘述具體理由者，應於上訴期間
屆滿後二十日內補提理由書於本院（均應附繕本）。告訴人或被
害人如對於本判決不服者，應具備理由請求檢察官上訴，其上訴
期間之計算係以檢察官收受判決正本之日期為準。
中    華    民    國    97    年    10    月    28    日
                                書記官  黃子祝
附錄本案論罪法條全文：
中華民國刑法第321條第1項第3款
（加重竊盜罪）
犯竊盜罪而有左列情形之一者，處6月以上、5年以下有期徒刑：
三、攜帶兇器而犯之者。


司法院資訊處製作；財團法人民間司法改革基金會備份。
